臺灣臺中地方法院刑事判決
110年度訴字第1995號
110年度訴字第2318號
公  訴  人  臺灣臺中地方檢察署檢察官
被      告  洪全民


                    （現另案於法務部矯正署臺中監獄臺中分監執行中）
指定辯護人  本院公設辯護人梁乃莉  
上列被告因違反毒品危害防制條例案件，經檢察官提起公訴（11
0年度偵字第30893號）、追加起訴（110年度偵字第38701號），
本院判決如下：
    主  文
甲○○犯如附表所示之罪，各處如附表所示之刑及沒收。應執行有
期徒刑柒年貳月。
    事  實
一、甲○○（通訊軟體LINE［下稱LINE］、FaceTime［下稱FaceTime］
    暱稱：「可樂」）明知甲基安非他命係毒品危害防制條例第
    2條第2項第2款列管之第二級毒品，依法不得販賣，竟意圖
    營利，基於販賣第二級毒品甲基安非他命之犯意，分別於如
    附表所示之時間、地點，販賣交付如附表所示數量之甲基安
    非他命予盧坤德（LINE、FaceTime暱稱：「佐」、「恩佐」
    ），並當場向盧坤德收取如附表所示之價金而完成交易。
二、案經臺灣臺中地方檢察署（下稱臺中地檢署）檢察官指揮臺
    中市政府警察局第三分局（下稱第三分局）報請偵查起訴，
    並經臺中市政府警察局第一分局（下稱第一分局）報請臺中
    地檢署檢察官偵查起訴。
    理  由
壹、程序部分：
一、追加起訴：
　　一人犯數罪者為相牽連之案件；於第一審辯論終結前，得就
    與本案相牽連之犯罪或本罪之誣告罪，追加起訴。刑事訴訟
    法第7條第1款、第265條第1項分別定有明文。本院於民國11
    0年11月2日受理被告甲○○違反毒品危害防制條例案件（110
    年度偵字第30893號），有臺中地檢署該案件卷宗檢送函上
    本院收件章戳在卷可憑（見110年度訴字第1995號卷［下稱訴
    1995卷］第7頁），於該案第一審辯論終結前，檢察官以同一
    被告另涉有違反毒品危害防制條例案件，向本院對被告追加
    起訴，合於刑事訴訟法第265第1項規定，應先敘明。
二、證據能力：
（一）按被告以外之人於審判外之言詞或書面陳述，除法律有規
      定者外，不得作為證據，刑事訴訟法第159條第1項定有明
      文。又被告以外之人於審判外之陳述，雖不符刑事訴訟法
      第159條之1至第159條之4之規定，而經當事人於審判程序
      同意作為證據，法院審酌該言詞陳述或書面陳述作成時之
      情況，認為適當者，亦得為證據；當事人、代理人或辯護
      人於法院調查證據時，知有同法第159條第1項不得為證據
      之情形，而未於言詞辯論終結前聲明異議者，視為有前項
      之同意，刑事訴訟法第159條之5規定甚明，且其適用並不
      以「不符前四條之規定」為要件（最高法院104年度第3次
      刑事庭會議決議意旨參照）。查本案認定事實所引用被告
      以外之人於審判外之言詞或書面陳述，雖屬傳聞證據，惟
      檢察官、被告、辯護人於言詞辯論終結前，均未主張有刑
      事訴訟法第159條第1項不得為證據之情形，本院審酌此等
      證據作成時之情況，並無違法不當及證明力明顯過低之瑕
      疵，認以之作為證據應屬適當，而認該等證據資料皆有證
      據能力。
（二）至於本院所引之非供述證據部分，經查並非違法取得，亦
      無依法應排除其證據能力之情形，應有證據能力。
貳、實體部分：
一、認定犯罪事實所憑之證據及理由：
（一）上開犯罪事實，業據被告於警詢、偵訊、本院行準備、審
      理程序時均坦承不諱（見110年度他字第4941號卷［下稱他
      4941卷］第53至55頁，110年度偵字第26556號卷［下稱偵26
      556卷］第57至61頁，110年度偵字第30893號卷［下稱偵308
      93卷］第46、105至107頁，訴1995卷第75、77、116頁），
      且經證人即購毒者盧坤德於警詢、偵訊中證述明確（見他
      4941卷第31至35頁，偵26556卷第81至85頁，偵30893卷第
      53至55、87至89、113、114頁），復有第一分局、第三分
      局刑事案件報告書、被告販賣甲基安非他命時地一覽表、
      警員偵查報告、指認犯罪嫌疑人紀錄表（證人盧坤德指認
      被告、被告指認盧坤德）、盧坤德與被告間LINE、FaceTi
      me通訊紀錄翻拍照片、盧坤德於如附表編號1至4所示之日
      期進出被告位於臺中市○區○○路00號13樓之住處之監視器
      錄影畫面截圖、盧坤德所騎乘之MLC-8973號普通重型機車
      車輛詳細資料報表、車行資料在卷可佐（見他4941卷第21
      至23頁，偵26556卷第39至41、51至53、63至69、91至97
      、107至109、117至125頁，偵30893卷第39至41、43、57
      至63、65頁），足認被告上開自白與事實相符。
（二）查被告於準備程序中坦承：我本案販賣之甲基安非他命是
      以1臺錢新臺幣（下同）4500元之價格進貨，再以1臺錢50
      00元之價格賣出，有從價差中獲利等語（見訴1995卷第77
      頁），縱如附表編號4所示之價金，平均1臺錢價金亦有48
      00元（計算式：2萬4000元÷5臺錢＝4800元），可知被告為
      本案各次犯行均有利潤，均確係出於營利之意圖無疑。
（三）綜上所述，本案事證明確，被告犯行均堪以認定，應依法
      論科。
二、論罪科刑：
（一）論罪：
　　　按甲基安非他命屬毒品危害防制條例第2條第2項第2款所
      規定之第二級毒品，是核被告所為，均係犯毒品危害防制
      條例第4條第2項之販賣第二級毒品罪。被告各次販賣前持
      有第二級毒品之低度行為，應各為販賣之高度行為所吸收
      ，均不另論罪。被告所犯如事實欄一及附表所示之6次犯
      行間，犯意各別，行為互殊，應予分論併罰。
（二）本案各罪均有偵審自白減刑規定之適用：
　　　查被告於偵查及審判中均自白本案各次販賣第二級毒品犯
      行，俱如前述，應依毒品危害防制條例第17條第2項規定
      減輕其刑。
（三）本案各罪均不符供出毒品來源因而查獲其他正犯或共犯之
      要件：
　　　被告、辯護人雖稱被告於另案曾向警指稱本案毒品來源為
      綽號「阿德」（或「阿得」）之男子，並向警確認該人之
      真實姓名，惟經本院依辯護人之聲請函詢，第三分局則函
      復以：被告未供述其毒品來源等語，臺中地檢署則函復以
      ：就被告販賣毒品予盧坤德之毒品來源部分，尚無因被告
      供述而查獲毒品來源等語，此有第三分局110年11月30日
      中市警三分偵字第1100048339號函暨所附警員職務報告、
      臺中地檢署110年12月1日中檢謀羽110偵30893字第110912
      0691號函附卷可考（見訴1995卷第65、67至69頁）。是縱
      被告曾向檢警供出「阿德」（或「阿得」），然因檢警未
      實際查獲相關犯罪事證，與毒品危害防制條例第17條第1
      項「查獲其他正犯或共犯」之要件不合，自無依該規定減
      刑之餘地，併予說明。
（四）本案各罪均不適用刑法第59條規定酌減其刑：
    1.按刑法上之酌量減輕，必於犯罪之情狀可憫恕時，始得為
      之，為刑法第59條所明定，即刑法第59條之酌量減輕其刑
      ，必須犯罪另有特殊之原因與環境等等，在客觀上足以引
      起一般同情，認為即予宣告法定最低度刑期猶嫌過重者，
      始有其適用，至情節輕微僅可為法定刑內從輕科刑之標準
      ，不得據為酌量減輕之理由（最高法院28年上字第1064號
      、45年台上字第1165號判例意旨參照）。
    2.被告辯稱：我長期在監服刑，出監後與社會之接軌正處於
      磨合期，且欠缺社會福利機構輔導，一連串求職過程又不
      順遂，在面臨飢餓之困境中，為圖溫飽而犯下本案，情堪
      憫恕，請審酌刑法第59條規定減輕刑度等語。辯護人亦為
      被告辯稱：被告因與盧坤德為相識之友人，才將買入毒品
      撥部分賣出，以貼補自己購毒之費用；被告對於起訴書所
      載之犯罪事實全部不爭執，願接受法律之制裁，被告未識
      法之嚴竣，一時失慮觸犯重罪，今為警方查獲，方知刑之
      重，而後悔不已；故被告雖涉嫌販賣毒品重罪，惟並無獲
      鉅大利益，足證被告之惡性尚輕；綜觀被告之犯罪情節尚
      屬輕微，相較於長期大量販毒之大毒梟而言，被告對社會
      治安及國民健康之危害較小，縱處最輕本刑，仍不免過苛
      ，且無從與上開大毒梟之惡行有所區隔，是其犯罪之情狀
      在客觀上足以引起一般人之同情，情堪憫恕，若處以法定
      最低度刑期，猶嫌過重，請審酌刑法第59條規定減輕其刑
      等語。然被告、辯護人上開所辯，均屬本院於法定刑範圍
      內得以審酌從輕科刑之事項，況被告先前業因販賣毒品行
      為而經法院論罪科刑確定，於109年5月11日假釋出監（見
      卷附臺灣高等法院被告前案紀錄表），竟又犯本案各罪，
      是被告於本案行為時對於販賣毒品之嚴重性理應知之甚明
      ，尚難認被告之犯罪另有特殊原因與環境或背景，在客觀
      上不足以引起一般人之同情，而無宣告法定最低度刑期猶
      嫌過重之情形，自無刑法第59條規定酌減其刑之適用，被
      告、辯護人上開主張，並非可採。
（五）量刑：
　　　爰審酌被告犯罪之動機、目的、手段，其行為所造成之危
      害，並考量被告犯後坦承犯行，兼衡其前科素行（見卷附
      臺灣高等法院被告前案紀錄表），於準備、審理程序中自
      陳五專肄業之智識程度，入監前擔任黏大理石之粗工，月
      收入2萬元左右，與母親、大姊同住，需扶養母親、未成
      年兒子1名，經濟狀況勉持等一切情狀，分別量處如附表
      所示之刑，並審酌被告犯行次數、密集程度、侵害程度等
      情，定其應執行刑如主文所示，以資懲儆。
三、沒收：
　　被告犯本案販賣毒品罪所取得如附表所示之價金，均係被告
    之犯罪所得，雖未扣案，然如宣告沒收，並無過苛之虞、欠
    缺刑法上之重要性、犯罪所得價值低微，或為維持被告生活
    條件必要等情形，自應依刑法第38條之1第1項前段、第3項
    規定，於被告所犯之各該罪刑項下宣告沒收，並諭知於全部
    或一部不能沒收或不宜執行沒收時，追徵其價額。
據上論斷，應依刑事訴訟法第299條第1項前段，毒品危害防制條
例第4條第2項、第17條第2項，刑法第11條、第51條第5款、第38
條之1第1項前段、第3項，判決如主文。
本案由檢察官張子凡提起公訴，檢察官鄒千芝追加起訴，經檢察
官乙○○到庭執行職務。
中　　華　　民　　國　　111 　年　　4 　　月　　21　　日
                  刑事第十七庭  審判長法  官  李宜璇   
                                      法  官  孫藝娜   
                                      法  官  吳欣哲 
以上正本證明與原本無異。
如不服本判決應於收受送達後20日內向本院提出上訴書狀，並應敘述具體理由；其未敘述上訴之理由者，應於上訴期間屆滿後20日內向本院補提理由書（均須按他造當事人之人數附繕本）「切勿逕送上級法院」                                                                              書記官　張珮琦
中　　華　　民　　國　　111 　年　　4 　　月　　22　　日
附表（時間為民國紀元，幣別為新臺幣）：
編號 日期 地點 數量 價金 罪刑 沒收 1 109年10月27日23時12分許 甲○○位於臺中市○區○○路00號13樓之住處 1臺錢 5000元 甲○○販賣第二級毒品，處有期徒刑伍年貳月。 未扣案之犯罪所得新臺幣伍仟元沒收，於全部或一部不能沒收或不宜執行沒收時，追徵其價額。 2 109年11月15日11時2分許  1臺錢 5000元 甲○○販賣第二級毒品，處有期徒刑伍年貳月。 未扣案之犯罪所得新臺幣伍仟元沒收，於全部或一部不能沒收或不宜執行沒收時，追徵其價額。 3 109年11月24日13時43分許  5臺錢 2萬4000元 甲○○販賣第二級毒品，處有期徒刑伍年捌月。 未扣案之犯罪所得新臺幣貳萬肆仟元沒收，於全部或一部不能沒收或不宜執行沒收時，追徵其價額。 4 109年11月27日14時17分許  1臺錢 5000元 甲○○販賣第二級毒品，處有期徒刑伍年貳月。 未扣案之犯罪所得新臺幣伍仟元沒收，於全部或一部不能沒收或不宜執行沒收時，追徵其價額。 5 110年4月8日21時28分許 臺中市○區○○○路000巷0弄000號地下室 1臺錢 5000元 甲○○販賣第二級毒品，處有期徒刑伍年貳月。 未扣案之犯罪所得新臺幣伍仟元沒收，於全部或一部不能沒收或不宜執行沒收時，追徵其價額。 6 110年4月9日13時37分許  1臺錢 5000元 甲○○販賣第二級毒品，處有期徒刑伍年貳月。 未扣案之犯罪所得新臺幣伍仟元沒收，於全部或一部不能沒收或不宜執行沒收時，追徵其價額。 
附錄本案論罪科刑法條全文：
毒品危害防制條例第4條
製造、運輸、販賣第一級毒品者，處死刑或無期徒刑；處無期徒
刑者，得併科新臺幣三千萬元以下罰金。
製造、運輸、販賣第二級毒品者，處無期徒刑或十年以上有期徒
刑，得併科新臺幣一千五百萬元以下罰金。
製造、運輸、販賣第三級毒品者，處七年以上有期徒刑，得併科
新臺幣一千萬元以下罰金。製造、運輸、販賣第四級毒品者，處
五年以上十二年以下有期徒刑，得併科新臺幣五百萬元以下罰金
。
製造、運輸、販賣專供製造或施用毒品之器具者，處一年以上七
年以下有期徒刑，得併科新臺幣一百五十萬元以下罰金。
前五項之未遂犯罰之。